# 请教陈版主：关于租金账务处理

提问人：chuangz11 时间：2017-03-04 10:52:12
请教陈版主： 关于应付而未付办公室租金很多人通常都通过其他应付款核算，为什么不能通过应付账款呢？ 营业收入指企业在从事销售商品，提供劳务和让渡资产使用权等日常经营业务过程中所形成的经济利益的总流入。营业收入对应应收而未收的款项是通过应收账款核算。 应付账款是核算企业因购买材料、商品和接受劳务供应等经营活动应支付的款项。 “等”字，说明除购买材料、商品和接受劳务供应外，还有其他也是可以通过应付账款核算。 如果A企业将承租的办公区域把一部分转租给B企业，对A企业来说是属于让渡资产使用权取得收入，通过应收账款、其他业务收入核算；对于B企业来说，支付房租也是日常经营活动应支付的款项，为什么不能通过应付账款核算，与A企业的应收账款相互对应呢？ 现金流量表中，有“购买商品、接受劳务支付的现金”、“支付其他与经营活动有关的现金”，购买商品、接受劳务支付而未付的，通过应付账款核算，支付其他与经营活动有关的，通过其他应付款核算，是否为了资产负债表和现金流量表之间更好的对应呢？

回答人：chenyiwei
习惯上纳入应付账款核算的应付款项，一般对应的借方科目多数是销售费用或管理费用等期间费用（有时可能包括制造费用），不大可能出现直接计入生产成本的项目对应的应付款项在“其他应付款”中核算的情况；“应付账款”则相反。